vi: Sức khỏe và sắc đẹp > Chăm sóc sức khỏe > Thể hình thẩm mỹ & dinh dưỡng > Vitamin và sản phẩm bổ sung: Axit amin; Thực phẩm bổ sung CBD; Collagen; Creatine; Thực phẩm bổ sung tiêu hóa; Thực phẩm bổ sung thảo dược; Khoáng vật; Thực phẩm bổ sung vitamin tổng hợp; Axit béo omega; Thực phẩm bổ sung protein; Vitamin đơn lẻ; Thực phẩm bổ sung hỗ trợ giấc ngủ
es: Salud y belleza > Cuidado de la salud > Nutrición y actividad física > Vitaminas y complementos: Aminoácidos; Suplementos de CBD; Colágeno; Creatina; Suplementos digestivos; Suplementos herbales; Minerales; Suplementos multivitamínicos; Ácidos grasos omega; Suplementos proteicos; Vitaminas individuales; Suplementos para dormir
ru: Красота и здоровье > Медицинские товары > Фитнес и питание > Витамины и пищевые добавки: Аминокислоты; Добавки с каннабидиолом; Коллаген; Креатин; Добавки для улучшения пищеварения; Биодобавки; Минералы; Мультивитаминные добавки; Омега-жирные кислоты; Протеиновые добавки; Отдельные витамины; Добавки для сна
sv: Skönhet och hälsa > Hälsovård > Fitness och näringslära > Vitaminer och kosttillskott: Aminosyror; CBD-kosttillskott; Kollagen; Kreatin; Matsmältningstillskott; Örttillskott; Mineraler; Multivitamintillskott; Omega-fettsyror; Proteintillskott; Enstaka vitaminer; Sömntillskott
nb: Skjønnhet og helse > Helsestell > Trening og kosthold > Vitaminer og kosttilskudd: Aminosyrer; Kosttilskudd med CBD; Kollagen; Kreatin; Fordøyelseskosttilskudd; Urtekosttilskudd; Mineraler; Multivitamintilskudd; Omega fettsyrer; Proteintilskudd; Enkeltvitaminer; Søvntilskudd
th: สุขภาพและความงาม > การดูแลสุขภาพ > สุขภาพและโภชนาการ > วิตามินและอาหารเสริม: กรดอะมิโน; อาหารเสริม CBD; คอลลาเจน; ครีเอทีน; อาหารเสริมระบบย่อยอาหาร; อาหารเสริมสมุนไพร; เกลือแร่; อาหารเสริมวิตามินรวม; กรดไขมันโอเมก้า; อาหารเสริมโปรตีน; วิตามินเดี่ยว; อาหารเสริมช่วยการนอนหลับ
ro-RO: Sănătate și frumusețe > Îngrijirea sănătății > Fitness și nutriție > Vitamine și suplimente: Aminoacizi; Suplimente cu CBD; Colagen; Creatină; Suplimente digestive; Suplimente pe bază de plante; Minerale; Suplimente cu multivitamine; Acizi grași omega; Suplimente cu proteină; Vitamine; Suplimente pentru somn
zh-TW: 保健與美容 > 健康照護 > 健身與營養 > 營養補充劑: 胺基酸; 大麻二酚 (CBD) 營養補充品; 膠原; 肌酸; 消化補充劑; 草藥補充品; 礦物; 複合維他命營養補充品; Omega 脂肪酸; 蛋白質補充劑; 單一維他命; 睡眠補充劑
pl: Zdrowie i uroda > Opieka zdrowotna > Zdrowy tryb życia i dieta > Witaminy i suplementy diety: Aminokwasy; Suplementy CBD; Kolagen; Kreatyna; Suplementy na trawienie; Suplementy ziołowe; Minerały; Suplementy multiwitaminowe; Kwasy tłuszczowe omega; Suplementy białkowe; Pojedyncze witaminy; Suplementy na sen
cs: Zdraví a krása > Zdravotní péče > Fitness a výživa > Vitamíny a výživové doplňky: Aminokyseliny; Doplňky stravy s CBD; Kolagen; Kreatin; Doplňky pro trávení; Bylinné doplňky; Minerály; Multivitamínové doplňky; Omega mastné kyseliny; Proteinové doplňky; Jednotlivé vitamíny; Doplňky na podporu spánku
pt-PT: Saúde e beleza > Cuidados de saúde > Fitness e nutrição > Vitaminas e suplementos: Aminoácidos; Suplementos CBD; Colagénio; Creatina; Suplementos digestivos; Suplementos herbáceos; Minerais; Suplementos multivitamínicos; Ácidos gordos ómega; Suplementos proteicos; Vitaminas individuais; Suplementos para o sono
sl-SI: Zdravje in lepota > Zdravje > Fitnes in prehrana > Vitamini in prehranska dopolnila: Aminokisline; Dodatki CBD; Kolagen; Kreatin; Dodatki za prebavo; Rastlinski dodatki; Minerali; Multivitaminski dodatki; Omega maščobne kisline; Beljakovinski dodatki; Posamezni vitamini; Dodatki za spanje
el: Υγεία & ομορφιά > Φροντίδα υγείας > Fitness & διατροφή > Βιταμίνες & συμπληρώματα: Αμινοξέα; Συμπληρώματα CBD; Κολλαγόνο; Κρεατίνη; Πεπτικά συμπληρώματα; Φυτικά συμπληρώματα; Μέταλλα; Πολυβιταμινούχα συμπληρώματα; Ωμέγα λιπαρά οξέα; Συμπληρώματα πρωτεΐνης; Μονοβιταμινούχα συμπληρώματα; Συμπληρώματα ύπνου
it: Salute e bellezza > Salute > Fitness e alimentazione > Vitamine e integratori: Aminoacidi; Integratori di CBD; Collagene; Creatina; Integratori per la digestione; Integratori a base di erbe; Minerali; Integratori multivitaminici; Acidi grassi omega; Integratori proteici; Vitamine singole; Integratori per il sonno
da: Sundhed og skønhed > Sundhedspleje > Fitness og ernæring > Vitaminer og tilskud: Aminosyrer; CBD-Kosttilskud; Kollagen; Kreatin; Fordøjelseskosttilskud; Urtekosttilskud; Mineraler; Multivitamintilskud; Omega-fedtsyrer; Proteintilskud; Enkelte vitaminer; Søvntilskud
nl: Gezondheid en persoonlijke verzorging > Gezondheidszorg > Fitness en voeding > Vitaminen en supplementen: Aminozuren; CBD supplementen; Collageen; Creatine; Spijsverteringssupplementen; Kruidensupplementen; Mineralen; Multivitaminesupplementen; Omega vetzuren; Eiwitsupplementen; Losse vitaminen; Slaap supplementen
hu: Egészség és szépség > Egészségügyi ellátás > Fitnesz és táplálkozás > Vitaminok és étrend-kiegészítők: Aminosavak; CBD-kiegészítők; Kollagén; Kreatin; Emésztést elősegítő kiegészítők; Gyógynövény-kiegészítők; Ásványi anyagok; Multivitamin-kiegészítők; Omega zsírsavak; Fehérjekiegészítők; Egyszeri vitaminok; Alvássegítő kiegészítők
en: Health & Beauty > Health Care > Fitness & Nutrition > Vitamins & Supplements: Amino Acids; CBD Supplements; Collagen; Creatine; Digestive Supplements; Herbal Supplements; Minerals; Multivitamin Supplements; Omega Fatty Acids; Protein Supplements; Single Vitamins; Sleep Supplements
sk-SK: Zdravie a krása > Starostlivosť o zdravie > Fitness a výživa > Vitamíny a výživové doplnky: Aminokyseliny; CBD doplnky; Kolagén; Kreatín; Doplnky na trávenie; Bylinné doplnky; Minerály; Multivitamínové doplnky; Omega mastné kyseliny; Proteínové doplnky; Jednotlivé vitamíny; Doplnky na spánok
zh-CN: 保健/美容/卫生/护理 > 医疗保健 > 营养品/保健品/减肥产品 > 维生素与补品: 氨基酸; 大麻二酚补充剂; 胶原; 肌酸; 消化补充剂; 草药补充剂; 矿石; 多种维生素补充剂; 欧米伽脂肪酸; 蛋白质补充剂; 单一维生素; 助眠补充剂
de: Gesundheit & Schönheit > Gesundheitspflege > Fitness & Ernährung > Vitamine & Nahrungsergänzungsmittel: Aminosäuren; CBD-Nahrungsergänzungsmittel; Kollagen; Kreatin; Verdauungs-Nahrungsergänzungsmittel; Pflanzliche Nahrungsergänzungsmittel; Minerale; Multivitaminpräparate; Omega-Fettsäuren; Protein-Ergänzungsmittel; Einzelne Vitamine; Schlaf-Nahrungsergänzungsmittel
lt-LT: Sveikata ir grožis > Sveikatos priežiūra > Sveikatingumas ir mityba > Vitaminai ir maisto papildai: Amino rūgštys; CBD papildai; Kolagenas; Kreatinas; Virškinimą gerinantys papildai; Žolelių papildai; Mineralai; Multivitaminų papildai; Omega riebalų rūgštys; Baltymų papildai; Atskiri vitaminai; Miego papildai
pt-BR: Saúde e beleza > Cuidados com a saúde > Preparo físico e nutrição > Vitaminas e suplementos: Aminoácidos; Suplementos de CBD; Colágeno; Creatina; Suplementos digestivos; Suplementos de ervas; Minerais; Suplementos multivitamínicos; Ácidos graxos ômega; Suplementos proteicos; Vitaminas individuais; Suplementos para sono
hr-HR: Zdravlje i ljepota > Briga za zdravlje > Fitnes i prehrana > Vitamini i dodaci prehrani: Aminokiseline; Dodaci prehrani na bazi CBD-a; Kolagen; Kreatin; Dodaci prehrani za probavu; Biljni dodaci prehrani; Minerali; Multivitaminski dodaci prehrani; Omega masne kiseline; Proteinski dodaci prehrani; Pojedinačni vitamini; Dodaci prehrani za spavanje
tr: Sağlık ve Güzellik > Sağlık Bakım > Fitness ve Sporcu Besinleri > Vitaminler ve Besin Takviyeleri: Aminoasitler; CBD Takviyeleri; Kollajen; Kreatin; Sindirim Takviyeleri; Bitkisel takviyeler; Mineraller; Multivitamin Takviyeleri; Omega Yağ Asitleri; Protein Takviyeleri; Tek Vitaminler; Uyku Takviyeleri
ja: 美容・健康 > ヘルスケア > ダイエット・サプリメント > ビタミン・サプリメント: アミノ酸; CBDサプリメント; コラーゲン; クレアチン; 消化促進サプリメント; ハーブサプリメント; ミネラル; マルチビタミンサプリメント; オメガ脂肪酸; プロテインサプリメント; 単一ビタミン; 睡眠サプリメント
ko: 건강/미용 > 건강 관리 > 피트니스/건강 식품 > 비타민/영양제: 아미노산; CBD 보충제; 콜라겐; 크레아틴; 소화기 영양제; 허브 영양제; 미네랄; 종합비타민 보충제; 오메가 지방산; 단백질 보충제; 단일 비타민제; 수면 보충제
fr: Santé et beauté > Santé > Fitness et nutrition > Vitamines et compléments alimentaires: Acides aminés; Compléments de CBD; Collagène; Créatine; Suppléments pour la digestion; Suppléments à base de plantes; Minéraux; Suppléments multivitaminés; Acides gras oméga; Compléments de protéines; Vitamines simples; Compléments favorisant le sommeil
fi: Terveys ja kauneus > Terveydenhoito > Fitness ja ravitsemus > Vitamiinit ja lisäravinteet: Aminohapot; CBD-ravintolisät; Kollageeni; Kreatiini; Ruoansulatusta edistävät lisäravinteet; Kasviperäiset lisäravinteet; Mineraalit; Monivitamiinilisät; Omega-rasvahappo; Proteiinilisät; Yksittäiset vitamiinit; Unilisäravinne
bg-BG: Здраве и красота > Грижа за здравето > Фитнес и хранене > Витамини и добавки: Аминокиселини; CBD добавки; Колаген; Креатин; Храносмилателни добавки; Билкови добавки; Минерали; Мултивитаминни добавки; Омега мастни киселини; Протеинови добавки; Единични витамини; Добавки за сън